臺灣高等法院刑事判決　　　　　　　　96年度上訴字第2025號
上　訴　人
即　被　告　甲○○
上列上訴人因毒品危害防制條例案件，不服臺灣臺北地方法院95
年度訴字第1991號，中華民國96年4月11日第一審判決（起訴案
號：臺灣臺北地方法院檢察署95年度毒偵字第2099號），提起上
訴，本院判決如下：
    主  文
上訴駁回。
    事實及理由
一、本案經本院審理結果，認第一審以上訴人即被告甲○○犯毒
    品危害防制條例第10條第 1項之施用第一級毒品罪，判決被
    告「甲○○施用第一級毒品，累犯，處有期徒刑拾月，扣案
    附表編號1.至3.所示之毒品均沒收銷燬，附表編號4.所示之
    物沒收。」認事用法及量刑均無不當，應予維持，並引用第
    一審判決書記載之事實、證據及理由（如附件）。
二、被告未具理由提起上訴，其上訴為無理由，應予駁回。
三、被告經合法傳喚，無正當理由不到庭，爰不待其陳述逕行判
    決。
據上論結，應依刑事訴訟法第 373條、第368條、第371條，判決
如主文。
本案經檢察官姜貴昌到庭執行職務。
中　　華　　民　　國　　96　　年　　7 　　月　　13　　日
　　　　　　　　　刑事第一庭審判長法　官  蔡  長  溪
　　　　　　　　　　　　　　　　  法　官  陳  春  秋
　　　　　　　　　　　　　　　　  法　官  林  俊  益
以上正本證明與原本無異。
如不服本判決，應於收受送達後十日內向本院提出上訴書狀，其
未敘述上訴之理由者並得於提起上訴後十日內向本院補提理由書
。
                                  書記官  廖  月  女
中　　華　　民　　國　　96　　年　　7 　　月　　13　　日
附錄：本案論罪科刑法條全文
毒品危害防制條例第10條第1項
施用第一級毒品者，處 6 月以上 5 年以下有期徒刑。
【附件】
臺灣臺北地方法院刑事判決　　　　　　　95年度訴字第1991號
公　訴　人　臺灣臺北地方法院檢察署檢察官
被　　　告　甲○○
上列被告因毒品危害防制條例案件，經檢察官提起公訴（95年度
毒偵字第2099號），被告於本院準備程序中為有罪之陳述，經告
以簡式審判程序之旨，並聽取當事人意見後，經合議庭評議裁定
由受命法官獨任行簡式審判程序，判決如下：
    主  文
甲○○施用第一級毒品，累犯，處有期徒刑拾月，扣案附表編號
1.至3.所示之毒品均沒收銷燬，附表編號4.所示之物沒收。
    事  實
一、甲○○前因非法吸用化學合成麻醉藥品、非法販賣化學合成
    麻醉藥品及偽造署押等案件，分經法院判處有期徒刑7月、5
    年6月、4月確定，嗣經法院定應執行為有期徒刑5年11月確
    定；於民國87年間，又因施用毒品案件，經法院裁定送觀察
    、勒戒後，認無繼續施用毒品之傾向，由法院判決免刑確定
    ，又因變造特種文書、持有第1級毒品等案件，分經法院判
    處拘役30日、有期徒刑7月確定；上述罪刑經接續執行，於
    89 年5月14日因縮短刑期假釋出監；復於91年間因施用毒品
    案件，經法院裁定送觀察、勒戒後，認有繼續施用毒品之傾
    向，再經法院裁定令入戒治處所施以強制戒治並提起公訴，
    其中強制戒治部分於92年2月11日停止戒治出所（於92年6月
    26日強制戒治期滿執行完畢），施用毒品部分則經法院判處
    有期徒刑5月確定，經與撤銷前述假釋後之殘刑2年6月27日
    合併接續執行，甫於94年4月6日執行完畢；猶不知悔改，明
    知海洛因為毒品危害防制條例所管制之第一級毒品（下簡稱
    海洛因），不得持有、施用，竟仍於前揭強制戒治執行完畢
    釋放後5年內，基於施用海洛因之犯意，於95年8月9日上午
    某時，在其位於臺北縣新店市○○路30號7樓之8住處，以其
    所有附表所示之吸管製湯匙、電子磅秤將海洛因分裝成4小
    包後，再用該湯匙將海洛因捲入香煙內點燃後之吸食方式，
    施用海洛因1次；旋即於當日下午6時40分許，在上址住處為
    警持本院核發之搜索票查獲，並扣得其所有附表所示供其施
    用之海洛因4包、分裝過海洛因之吸管製湯匙2支及電子磅秤
    1 台、供己施用海洛因所用之分裝塑膠袋529個等物，經警
    採集其尿液送驗結果，確呈施用過海洛因藥物之陽性反應，
    而查悉上情。
二、案經臺北市政府警察局中山分局報告臺灣臺北地方法院檢察
    署檢察官偵查後起訴。
    理  由
一、上開事實，迭據被告甲○○於警詢及偵、審中坦承不諱，並
    有如下之補強證據，足資擔保其自白確與事實相符：(一)本
    件被告於前揭時、地為警持搜索票查獲，並扣得其所有附表
    所示物品，有本院核發之搜索票、警製搜索扣押筆錄、扣押
    物品目錄表及扣押物品照片等附卷可稽；(二)經警採集其尿
    液送驗結果，嗎啡及可待因（海洛因施用過後之代謝物）類
    藥物均呈陽性反應，有警製尿液檢體委驗單、臺灣尖端先進
    生技醫藥股份有限公司95年8月24日所出具之濫用藥物檢驗
    報告等在卷足憑；(三)被告為警查獲時所扣得之4包白色粉
    末物，經員警以煙毒檢驗包試劑初步檢驗結果，亦呈嗎啡、
    海洛因反應（含袋重2.6公克，淨重1.8公克），有警製毒品
    初步鑑驗報告書及鑑定相片等在卷可按；綜上足徵被告之任
    意性自白確與事實相符。查，被告有事實欄一所載施用毒品
    行為經強制戒治執行完畢，有臺灣高等法院被告前案紀錄表
    及出入監簡列表可按。是本件被告係在強制戒治執行完畢後
    5年內再犯施用毒品之罪，依毒品危害防制條例第23條第2項
    之規定，應逕行追訴處罰。從而本件事證明確，應依法論科
    。
二、按海洛因為毒品危害防制條例第2條第1項第1款明定之第一
    級毒品。是核被告上開所為，係犯毒品危害防制條例第10條
    第1項之施用第一級毒品罪。被告持海洛因後進而施用，其
    持有之低度行為應被其施用之高度行為所吸收，不另論罪。
    查被告有事實欄一所示論罪科刑而執行完畢之紀錄，有臺灣
    高等法院被告前案紀錄表可按，其前受有期徒刑之執行完畢
    ，於5年以內故意再犯本件有期徒刑以上之罪，為累犯，應
    依刑法第47條第1項之規定，加重其刑。爰審酌被告曾因施
    用毒品犯行執行觀察、勒戒及強制戒治，仍不知悛悔，復再
    施用毒品，顯無改過之意，惟念其施用毒品乃戕害自己身心
    健康，尚未危及他人，犯後於本院審理期日已坦承全部犯行
    之態度等一切情狀，量處如主文所示之刑，以示懲儆。至被
    告是否有施用毒品成癮，尚乏客觀之評估、鑑定報告足資認
    定被告尚須施以預防矯治之毒癮治療，而有依刑法第88條第
    1項規定諭知戒治處分之必要，附此敘明。扣案如附表編號
    1.所示之海洛因係第一級毒品，而前開包裝毒品之包裝袋，
    依法務部調查局93年3月19日調科壹字第09300113060號函所
    示，無論以何種方式分離，包裝袋均會有極微量毒品殘留，
    及編號2.3.所示已用以分裝海洛因之吸管製湯匙及電子磅秤
    ，堪認其上亦均含有微量海洛因而難以析離，自均應依毒品
    危害防制條例第18條第1項前段宣告沒收銷燬，至於編號4.
    所示之分裝塑膠袋，為被告所有，且係其施用海洛因時所用
    以分裝之物，此業據被告於本院審理時供承在卷，爰依刑法
    第38條第1項第2款規定宣告沒收。至其餘為警搜索時所一併
    扣得之物品，經核與本件被告施用毒品行為無關，自無從在
    本案為沒收諭知，附此敘明。
三、公訴意旨另以：被告自95年2月起至本件事實欄所載施用毒
    品行為前時止，在其位於臺北縣新店市○○路30號7樓之8住
    處，有施用海洛因多次之行為，因認被告此部分亦涉有毒品
    危害防制條例第10條第1項之施用第一級毒品罪嫌。按犯罪
    事實應依證據認定之，無證據不得認定犯罪事實；又被告之
    自白，不得作為有罪判決之唯一證據，仍應調查其他必要之
    證據，以察其是否與事實相符；刑事訴訟法第154條第2項、
    第156條第2項分別定有明文。經查，就被告事實欄所載施用
    海洛因第之行為，除被告之自白外，尚能以前揭補強證據證
    明該自白確與事實相符，至於公訴人認為被告自95年2月起
    至本件行為前時止，亦有多次施用海洛因之行為，雖被告就
    此於偵查及本院審理時自白，然公訴人所引前揭補強證據，
    並無法證明此部分之自白是否合於事實，則此部分除被告之
    單一自白外，並其他補強證據足以證明，揆諸前揭規定，就
    此部分原應為無罪之諭知，然因公訴意旨認此部分若成立犯
    罪，與前開經論罪科刑部分，有集合犯之實質上一罪關係，
    爰不另為無罪之諭知。
據上論斷，應依刑事訴訟法第273條之1第1項、第299條第1項前
段，毒品危害防制條例第10條第1項、第18條第1項前段，刑法第
11條、第47條第1項、第38條第1項第2款，判決如主文。
本案經檢察官黃于真到庭執行職務。
中　　華　　民　　國　　96　　年　　4 　　月　　11　　日
　　　　　　　　　刑事第七庭    法　官　許泰誠
以上正本證明與原本無異。
如不服本判決，應於判決送達後10日內，向本院提出上訴狀。
　　　　　　　　　　　　　　　　書記官　劉麗英
中　　華　　民　　國　　96　　年　　4 　　月　　11　　日
附表
┌────┬──────┬──────┬────────┐
│施用時間│施用地點    │查獲時間及地│扣案物品及沒收依│
│        │            │點          │據              │
├────┼──────┼──────┼────────┤
│95年8月9│臺北縣新店市│當日夜間6時 │1.海洛因4包（含 │
│日上午某│松林路30號7 │40分許，在上│袋重2.6公克，淨 │
│時      │樓之8住處   │址為警持搜索│重1.8公克）     │
│        │            │票查獲      │2.分裝過海洛因之│
│        │            │            │吸管製湯匙2支（ │
│        │            │            │其上含有海洛因，│
│        │            │            │量微而無法析離）│
│        │            │            │3.分裝過海洛因之│
│        │            │            │電子磅秤1台（其 │
│        │            │            │上含有海洛因，量│
│        │            │            │微而無法析離）  │
│        │            │            │4.分裝塑膠袋共  │
│        │            │            │529個           │
│        │            │            ├────────┤
│        │            │            │1.至3.：毒品危害│
│        │            │            │防制條例第18條第│
│        │            │            │1項前段         │
│        │            │            │4.：刑法第38條第│
│        │            │            │1項第2款        │
└────┴──────┴──────┴────────┘
